臺灣高等法院刑事裁定　　　　　　　　　　　　　九十二年度上訴字第四二三四號
　　聲　請　人
　　即　被　告　甲○○
　　選任辯護人　王永春　律師
右列被告因違反槍砲彈藥刀械管制條例案件，聲請調查證據，本院裁定如左：
    主  文
聲請駁回。
    理  由
一當事人聲請調查之證據，法院認為不必要者，得以裁定駁回之，刑事訴訟法第一百
  六十三條之二定有明文。此項駁回證據調查聲請之裁定，依同法第四百零四條前段
  規定不得抗告，先予指明。
二本件被告於第二審準備程序中，聲請命法務部調查局就扣案槍枝、子彈有無殺傷力
  重付鑑定，以及訊問證人即原執行搜索警員林秀壯、周建宏、乙○○，所據理由分
  別為：(一)扣案槍枝、子彈雖經內政部警政署刑事警察局鑑定認有殺傷力，但本案係
  由臺北縣警察局蘆洲分局查獲，與前述鑑定機關同屬警政單位，所為鑑定是否客觀
  不能無疑；(二)本案所有扣案物品，是否均於台北縣蘆洲市○○路三十七巷十八弄六
  號一樓搜索查獲？有無違法搜索行為？有傳訊原執行搜索警員之必要。惟查：
  (一)被告於原審提示卷附內政部警政署刑事警察局所為槍枝、彈藥鑑驗通知書調查時
    ，當庭陳明沒有意見（原審卷第二宗第一七二頁）。是其對該鑑定資料之證據價
    值既已不爭，嗣後復未具體表明原鑑定內容有何顯違專業技術法則、致其在原審
    所為前開供述顯非可採之合理原因，徒憑主觀臆想，指摘原鑑定機關與查獲移送
    機關同屬警察單位難免有失客觀云云，據以聲請另由其他機關就同一待證事項重
    為鑑定，顯無必要。
  (二)被告於偵審中一再供承：民國八十九年八月二十一日，經警在豐利鋼模企業社查
    獲扣案槍枝、子彈及工具，僅對是否自主參與非法製造有所爭執。所請傳喚證人
    林秀壯、周建宏、乙○○訊問查扣案物品是否均在同地查獲，核係對於前述自己
    原無爭執之事項聲請進行顯無必要之調查。何況當事人聲請調查證據，須以存在
    自己所主張之特定待證事實為前提，再依此特定待證事實表明具有關連之特定證
    明方法，此觀之刑事訴訟法第一百六十三條之一第一項所定聲請程式自明。若就
    不知是否存在之事項請求調查，冀有容或取得有利於己訴訟資料之可能，則係假
    聲請調查證據之名，行利用審判程序蒐集證據之實，並非法之所許。本件被告泛
    稱請求查明扣案物品「是否」均於台北縣蘆洲市○○路三十七巷十八弄六號一樓
    搜索查獲、「有無」違法搜索行為，究竟自己主張之客觀待證事實果為如何？能
    否由於調查此項證據而獲得有利於己之證明？皆未見其具體表明，亦屬顯違法定
    聲請程式而無從准許。
三依刑事訴訟法第一百六十三條之二，裁定如主文。
中　　　華　　　民　　　國　　九十三　　年　　　三　　　月　　 十五 　　日
                              臺灣高等法院刑事第十八庭
                                  審判長法  官　吳　    敦
                                        法  官　梁  宏  哲
                                        法  官　林  勤  綱
右正本證明與原本無異。
不得抗告。
                                        書記官  王  增  華
中　　　華　　　民　　　國　　九十三　　年　　　三　　　月　　 十六 　　日
